| Data | Versão | Autores | Descrição |
|--|--|--|--|
| 11/09/2021 | 1.0 | Luís Taira | Criação do documento |

# Planejamento da Sprint 1
Reunião realizada em 3/9/2021

### Membros presentes
| Membro | Presente | Observação |
|--|--|--|
|Artur Vinicius Dias Nunes| Sim |  |
|EduarSaiu antes do fim da reuniãoiel Marques Tiveron| Sim |  |
|Giulia Domingues de Alcantara| Sim | Saiu antes do fim da reunião |
|João Pedro de Aquino Corrêa Martins| Sim |  |
|Levi de Oliveira Queiroz| Sim | Saiu antes do fim da reunião |
|Luís Henrique Pereira Taira| Sim |  |
|Nicolas Georgeos Mantzos| Sim | Saiu antes do fim da reunião |
|Samuel de Souza Buters Pereira| Sim |  |

## Pareamentos
* Artur e Giulia
* Levi e Nícolas

## Issues para o time de MDS

| Issue | Responsável |
|--|--|
| US01 - Eu como usuário posso fazer cadastro para ter acesso ao PUMA | Artur e Giulia |
| US02 - Eu usuário posso fazer login para acessar o PUMA | Artur e Giulia |
| US03 - Eu como agente externo posso registrar proposta de projeto para resolver um problema | Levi e Nícolas |

## Issues para o time de EPS

| Issue | Responsável |
|--|--|
| Criar ambiente de desenvolvimento | Eduardo e Samuel |
| Modelar o banco de dados | Luís e Tiveron |
| Treinamento de Vue.js | Samuel |
| Documento de arquitetura | João |
| Criar template de pull request | Tiveron |
| Definir arquitetura do projeto | Tiveron e Eduardo |
| Pipeline CI - SonarCloud | Tiveron e Eduardo |
| Planejamento/Comunicação interna e externa | Samuel |
| Visão de produto e canvas MVP | Samuel |
| Criar templates de issue | Tiveron |

## Issues do time todo

| Issue |
|--|
| Product Baclog Building |

## Observações da reunião

* Foi começado o Produduct Building (PBB). 
* MDS participou pouco do PBB por não entender direito o que estava acontecendo.
* Levi, Nícolas e Giulia saíram antes do final da reunião.
