| Data | Versão | Autores | Descrição |
|--|--|--|--|
| 08/10/2021 | 1.0 | Luís Taira | Criação do documento |

# Planejamento da Sprint 6
Reunião realizada em 08/10/2021

### Membros presentes
| Membro | Presente | Observação |
|--|--|--|
|Artur Vinicius Dias Nunes| Sim |  |
|Tiveron| Sim |  |
|Eduardo| Sim |  |
|João Pedro de Aquino Corrêa Martins| Sim |  |
|Levi de Oliveira Queiroz| Sim | Saiu antes da planning da sprint 6 |
|Luís Henrique Pereira Taira| Sim |  |
|Nicolas Georgeos Mantzos| Sim | Não estava na review da sprint 5 |

#### Pareamentos
* (João, Nícolas, Artur e Eduardo)
* (Luis, Tiveron e Levi)

### EPS
| Issue | Responsável |
|--|--|
| Documentar planning 6/ review 5 | Luis |
| Documentar métricas do Jero | Luis |

### Issues para todo o time
| Issue | Responsável |
|--|--|
| US04 - Avaliação de proposta | Luis, Tiveron e Levi |
| US06 - CRUD de disciplinas | João, Nícolas, Artur e Eduardo |

<hr>

### Observações
* Nenhuma US nova por causa de dívida técnica
