| Data | Versão | Autores | Descrição |
|--|--|--|--|
| 08/10/2021 | 1.0 | Luís Taira | Criação do documento |

# Planejamento da Sprint 5
Reunião realizada em 01/10/2021

### Membros presentes
| Membro | Presente | Observação |
|--|--|--|
|Artur Vinicius Dias Nunes| Sim |  |
|Tiveron| Sim |  |
|Eduardo| Sim | Saiu na metade porque tinha uma consulta médica |
|Giulia Domingues de Alcantara| Não | Precisou levar o cachorro na emergência |
|João Pedro de Aquino Corrêa Martins| Sim |  |
|Levi de Oliveira Queiroz| Sim | Saiu na metade da reunião |
|Luís Henrique Pereira Taira| Sim |  |
|Nicolas Georgeos Mantzos| Sim |  |
|Samuel de Souza Buters Pereira| Sim |  |

### MDS


#### Pareamentos
* Artur, Nícolas e João
* Luís, Tiveron, Giulia e Levi

### Raissa
* Fazer o protótipo da página detalhamento do projeto (Raíssa)

### EPS
| Issue | Responsável |
|--|--|
| Arrumar as pipelines | Tiveron |
| Atualizar documentação do banco | Tiveron |
| Criar ambiente de homologação | Eduardo |
| Colocar na wiki planejamento da sprint 5 e review da sprint 4 | Luis |

### Issues para todo o time
| Issue | Responsável |
|--|--|
| US04 - Avaliação de Proposta | Luís, Tiveron, Giulia e Levi |
| US06 - Eu como professor posso criar, aualizar e apagar disciplinas para gerenciar as propostas e projetos | Artur, Nícolas e João |
