| Data | Versão | Autores | Descrição |
|--|--|--|--|
| 21/09/2021 | 1.0 | Luís Taira | Criação do documento |

# Planejamento da Sprint 3
Reunião realizada em 17/9/2021

### Membros presentes
| Membro | Presente | Observação |
|--|--|--|
|Artur Vinicius Dias Nunes| Não |  |
|Tiveron| Sim |  |
|Eduardo| Sim |  |
|Giulia Domingues de Alcantara| Não |  |
|João Pedro de Aquino Corrêa Martins| Sim |  |
|Levi de Oliveira Queiroz| Não |  |
|Luís Henrique Pereira Taira| Sim |  |
|Nicolas Georgeos Mantzos| Sim |  |
|Samuel de Souza Buters Pereira| Sim |  |

## Pareamentos


## Issues para o time de MDS

* Não foi levantada nenhuma issue para MDS essa sprint para que as dívidas técnicas das duas sprints passadas sejam finalizadas

## Issues para o time de EPS

| Issue | Responsável |
|--|--|
| Mover o código de repositórios | Luis |
| Codar API Gateway | Luis e João |
| Atualizar visual da wiki | Samuel |
| Remodelar o banco | João, Samuão e Tiverão |
| Replanejar arquitetura das pastas | João |
| Adicionar na wiki planejamento da sprint 3 e review da sprint 2 e quadro de conhecimeto | Luis |
| Criar pipelines de cada repositório | Eduardo e Tiveron |
| Extrair métricas pelo pipeline | Extrair métricas pelo pipeline |